臺灣臺北地方法院民事裁定            100年度監宣字第329號
聲  請  人  林哲群
相  對  人  林白碧芬
上列聲請人聲請監護宣告事件，本院裁定如下：
    主    文
宣告林白碧芬（女、民國○○年○月○日生、身分證統一編號：Ｚ000
000000號）為受監護宣告之人。
選定林哲群（男、民國○○年○月○○日生、身分證統一號碼：Ｚ0000
00000號 ）為受監護宣告之人林白碧芬之監護人。
指定林乘良（男、民國○○年○月○○日生、身分證統一號碼：Ｚ0000
00000號）為會同開具財產清冊之人。
聲請費用新臺幣壹仟元由受監護宣告之人林白碧芬負擔。
    理    由
一、按對於因精神障礙或其他心智缺陷，致不能為意思表示或受
    意思表示，或不能辨識其意思表示之效果者，法院得因本人
    、配偶、四親等內之親屬、最近一年有同居事實之其他親屬
    、檢察官、主管機關或社會福利機構之聲請，為監護之宣告
    。法院為監護之宣告時，應依職權就配偶、四親等內之親屬
    、最近一年有同居事實之其他親屬、主管機關、社會福利機
     構或其他適當之人選定一人或數人為監護人，並同時指定
    會同開具財產清冊之人。法院選定監護人時，應依受監護宣
    告之人之最佳利益，優先考量受監護宣告之人之意見，審酌
    一切情狀，並注意下列事項：受監護宣告之人之身心狀態與
    生活及財產狀況、受監護宣告之人與其配偶、子女或其他共
    同生活之人間之情感狀況、監護人之職業、經歷、意見及其
    與受監護宣告之人之利害關係。民法第14條第1項、第1111
    條第1項、第1111條之1分別定有明文。
二、聲請意旨略以：聲請人為相對人之次子，相對人因罹患晚發
    性妄想精神病、失智症、腦血管疾病後遺症、巴金森氏症候
    群、不自主運動，必須依賴他人提供生活照料，無能力處理
    自己之事務，為此依法聲請宣告相對人為受監護宣告之人，
    並選定聲請人為監護人，指定林乘良為會同開具財產清冊之
    人等語。
三、聲請人主張之事實，業據其提出戶籍謄本、身心障礙手冊為
    證；又本院於鑑定人面前訊問相對人，相對人乘坐輪椅、表
    情痛苦，對於叫喚答非所問，有訊問筆錄足參；其經鑑定結
    果為：屬於嚴重失智症病患，無法有管理處分自己財產之能
    力，且依照其長期精神疾病史以及當前疾病狀態來看，林員
    日後的回復可能性極低，林員受此精神障礙之影響，其認知
    與判斷能力受到明顯限制，致其為意思表示或受意思表示，
    或辨識其意思表示效果之能力顯有不足等語，有卷附台北市
    立聯合醫院之精神鑑定報告書可稽，堪認相對人已因其他心
    智缺陷，致不能為意思表示或受意思表示，符合受監護宣告
    之要件。
四、查聲請人為相對人之次子，有卷附戶籍謄本足參，且為主要
    之照顧者，已據聲請人陳明在卷，為受監護宣告之人之最佳
    利益，並參酌聲請人之意見，依前開規定，選定聲請人為相
    對人之監護人，配偶林乘良為會同開具財產清冊之人，以保
    障相對人之權益。又依民法第1113條準用第1099條規定，監
    護人對於受監護人之財產，應依規定會同開具財產清冊之人
    ，於2個月內開具財產清冊，並陳報法院，併予敘明。爰裁
    定如主文。
中    華    民    國    100   年    11    月    11    日
                  家事法庭法  官  吳素勤
以上正本係照原本作成。
如不服本裁定關於選定監護人及指定會同開具財產清冊之人等部
分，應於送達後10日內向本院提出抗告狀，並繳納抗告費新臺幣
壹仟元；其餘關於宣告監護之部分，不得抗告。
中    華    民    國    100   年    11    月    11    日
                          書記官  郭麗琴